【裁判字號】    95,交簡上,8
【裁判日期】    950605
【裁判案由】    過失傷害
【裁判全文】
臺灣宜蘭地方法院刑事判決             95年度交簡上字第8號
上  訴  人  臺灣宜蘭地方法院檢察署檢察官
被      告  乙○○
上列上訴人因被告過失傷害案件，不服中華民國95年1月24日，
本院宜蘭簡易庭95年度宜交簡字第1號判決（聲請簡易判決處刑
案號：94年度偵字第3324號、94年度發查偵字第126號），提起
上訴，本院管轄之第二審合議庭判決如下：
    主  文
上訴駁回。
    事  實
一、乙○○於民國94年7月17日上午7時26分許，騎乘車牌號碼AL
    5-091號重型機車，沿宜蘭縣頭城鎮○○路由北往南行駛，
    行經青雲路3段167號前時，本應注意車前狀況，隨時採取必
    要之安全措施，而依其個人身心情況，無不能注意之情形，
    乙○○竟疏未留意車前狀況，而撞及徒步行經該處之丙○○
    ○之左腿，致丙○○○受有左側髖骨骨折之傷害。嗣經警據
    報前往現場處理，乙○○在場，並於有偵查權人知悉肇事人
    前，即向警承認為肇事者。
二、案經告訴人丙○○○訴由宜蘭縣警察局礁溪分局報請台灣宜
    蘭地方法院檢察署檢察官聲請簡易判決處刑。
    理  由
一、被告乙○○對於上開犯行，於警訊及本院審理時均坦承不諱
    ，核與告訴人丙○○○於警訊之指訴相符，並有道路交通事
    故調查報告表（一）、（二）、道路交通事故現場圖各乙份
    及現場照片在卷可參。告訴人受有左側髖骨骨折之傷害，復
    有宜蘭醫院診斷證明書1紙附卷可查。被告駕車肇事致告訴
    人受傷之事實應堪認定。
二、被告雖辯稱其係為閃避大型卡車追撞，不得已才偏向行駛云
    云，然卻無法提供該大卡車車牌號碼以供查證。又依卷附交
    通事故現場圖，該路汽車道、機車道、路肩合計達9.8公尺
    ，縱其所云後有大卡車急駛而來，路面仍有寬裕之閃避空間
    ，顯無不得已撞擊路旁行人之情事。再者，參諸被告於警詢
    中自承：「當時路面並無障礙物，當時我發現對方時距離約
    6公尺左右，我有按喇叭示警，但對方好像未聽到，當我看
    到對方我就採煞車，但還是撞到對方」等語觀之，並無提及
    係為閃避大卡車等情，顯見被告上開辯解為不足採。
三、按汽車行駛時，駕駛人應注意車前狀況並隨時採取必要之安
    全措施，道路交通安全規則第94條第3項定有明文；被告駕
    車自應注意上述道路交通安全規定，而依被告當時身心狀況
    又無不能注意之情形，竟疏不注意為之，以致肇事，致人受
    傷，其有過失甚明。且被告之過失駕駛行為與告訴人所受傷
    害間具有相當因果關係。事證明確，被告過失傷害之犯行應
    堪認定。
四、核被告所為，係犯刑法第284條第1項前段之過失傷害罪。被
    告向據報前來之有偵查權且尚不知何人肇事之員警自首坦承
    肇事，此有宜蘭縣警察局礁溪分局道路交通肇事人自首情形
    紀錄表在卷可查，並經本院傳喚證人即處理本件事故現場之
    員警甲○○到庭結證證述綦詳，依刑法第62條前段規定，減
    輕其刑。
五、原審同上之事實認定，並適用刑法第284第1項前段，審酌被
    告之素行、品行、犯罪手段、所生損害及犯後坦承犯行及尚
    未與告訴人達成和解等一切情狀，量處拘役50日，其認事用
    法，並無不合，量刑亦稱允當。至公訴人上訴雖認本件不合
    自首之要件，且被告犯罪後態度惡劣，而指摘原審量刑過輕
    。惟查，本件被告於有偵查權之人發現前，即已向尚不知何
    人肇事之員警坦承肇事，符合自首要件，已如前述。至被告
    犯後態度，已為前審量刑時審酌，本院核無不當。檢察官上
    訴求為撤銷改判，核無理由，應予駁回。
據上論斷，應依刑事訴訟法第455條之1第1項、第3項、第368條
，判決如主文。
本案經檢察官吳宇青到庭執行職務
中    華    民    國    95    年    6     月    5     日
                  交通法庭  審判長法  官  林明山
                                  法  官  蘇錦秀
                                  法  官  謝佩玲
以上正本證明與原本無異。
本件不得上訴。
                                  書記官  藍友隆
中    華    民    國    95    年    6     月    6     日
附錄本案論罪科刑法條：
刑法第284條第1項
因過失傷害人者，處六月以下有期徒刑、拘役或五百元以下罰金
，致重傷者，處一年以下有期徒刑、拘役或五百元以下罰金。


司法院資訊處製作；財團法人民間司法改革基金會備份。
